【裁判字號】    97,易,694
【裁判日期】    971128
【裁判案由】    竊盜
【裁判全文】
臺灣基隆地方法院刑事判決               97年度易字第694號
公  訴  人  臺灣基隆地方法院檢察署檢察官
被      告  己○○
上列被告因竊盜案件，經檢察官提起公訴（97年度偵字第4120號
、第4182號），被告就被訴事實為有罪之陳述，本院裁定改依簡
式審判程序審理後判決如下：
    主  文
己○○竊盜，累犯，處有期徒刑參月，如易科罰金，以新台幣壹
仟元折算壹日，扣案機車鑰匙壹只，沒收之；又竊盜，累犯，處
有期徒刑參月，如易科罰金，以新台幣壹仟元折算壹日；又共同
竊盜，累犯，處有期徒刑參月，如易科罰金，以新台幣壹仟元折
算壹日；又共同竊盜，累犯，處有期徒刑參月，如易科罰金，以
新台幣壹仟元折算壹日。應執行有期徒刑陸月，如易科罰金，以
新台幣壹仟元折算壹日，扣案之扣案機車鑰匙壹只，沒收之。
    事  實
一、己○○前因施用毒品案件，經本院以95年度訴字第195號判
    處有期徒刑7月，復經臺灣高等法院以95年度上訴字第2078
    號判決駁回上訴而確定；又因竊盜案件，經本院以95年度基
    簡字第600號判處有期徒刑3月確定；復因施用毒品案件，經
    本院以95年度基簡字第833號判處有期徒刑5月確定；上開3
    罪，本院以95年度聲字第1018號裁定應執行有期徒刑1年1月
    確定；又因竊盜案件，經臺灣宜蘭地方法院以95年度易字第
    422號判處有期徒刑3月確定，再因施用第一級毒品案件，經
    臺灣宜蘭地方法院以95年度訴字第543號判處有期徒刑8月確
    定，前開數罪接續執行，嗣經同法院以96年度聲減字第197
    號裁定減刑後應執行有期徒刑11月15日確定，甫於民國96年
    12月11日執行完畢。詎其不知悔改，而為下列竊盜犯行：
(一)、己○○意圖為自己不法之所有，於97年8月23日上午7時許，
    在基隆市○○路○○路106號前，持自備之鑰匙，竊取戊○○使用（車主為雷謦電業有限公司）停放在該處車牌號碼
    GPQ-758 號重型機車得手，供己代步之用。嗣己○○於同日
    上午9時許，騎乘上開機車載運馬達至許秋風所經營位於基
    隆市○○路71 號「復興行」資源回收場變賣時，將該車棄
    置於附近，而為警循線查獲，並扣得竊車用之鑰匙1把。
(二)、己○○復意圖為自己不法之所有，於97年9月17日上午11時
    許，在基隆市○○區○○路15號對面，持自備之機車鑰匙，
    竊取丙○○所有車牌號碼GPW-860號（起訴書誤載為GPL-860
    號）重型機車得手，供己代步之用。
(三)、己○○竊得上開車牌號碼GPW-860號重型機車後，與乙○○
    （另行判決）共同基於意圖為自己不法所有之犯意聯絡，於
    同日（即17日）下午4時許，由己○○騎乘上開機車搭載乙○○前往基隆市○○區○○路318號前，以乙○○負責把風
    、己○○下手搬運之方式，共同竊取丁○○所有之縫紉機馬
    達2具得手，旋即共同載往不知情之石劉元妹經營之資源回
    收場加以變賣新台幣（下同）340元共同花用。
(四)、己○○與乙○○因錢不夠花用竟食髓知味，復共同基於意圖
    為自己不法所有之犯意聯絡，於同日（即17日）下午5時許
    ，共乘上開機車至上處，以相同之方式，共同竊取丁○○所
    有之縫紉機馬達2具得手，並旋載往不知情之徐正武所經營
    之資源回收場加以變賣476元共同花用殆盡。
二、案經基隆市警察局第四分局報告臺灣基隆地方法院檢察署檢
    察官偵查起訴。
    理  由
壹、程序事項：
一、按簡式審判程序、簡易程序及第376 條第1 款、第2 款所列
    之罪之案件外，第一審應行合議審判，刑事訴訟法第284 條
    之1定有明文，本件被告己○○所犯之罪，核屬同法第376第
    2 款之罪，是依上開規定，本件即非屬合議審判案件，合先
    敘明。
二、又被告所犯者非為死刑、無期徒刑、最輕本刑為3 年以上有
    期徒刑之罪或高等法院管轄第一審案件，其於準備程序進行
    中，先就被訴事實為有罪之陳述，經告知其簡式審判程序之
    旨，並聽取公訴人、被告之意見後，本院乃依刑事訴訟法第
    第273 條之1 第1 項之規定，裁定改以簡式審判程序進行本
    案之審理，是本案之證據調查，依刑事訴訟法第27 3條之2
    之規定，即不受同法第159 條第1 項、第161 條之2 、第16
    1 條之3 、第163 條之1 及第164 條至第170 條規定之限制
    。
貳、實體事項：
一、上揭事實，業據被告己○○於警詢、檢察官偵查及本院審理
    時均坦承不諱，核與證人即被害人戊○○、丙○○、丁○○
    於警詢及證人即復興行資源回收廠之負責人許秋風、中古廢
    料資源回收買賣業者徐正武、永綺資源回收廠業者石劉元妹
    於警詢時所證述情節相符，並有GPQ-758號重型機車車籍查
    詢－基本資料詳細畫面、車牌號碼GPW-860號重型機車之行
    車執照影本各1紙、贓物認領保管單4紙、收受物品、舊貨、
    五金廢料或廢棄物登記影本，資源回收場切結書各1紙、案
    發現場照片、收買物品紀錄表照片、監視器照片及失竊物品
    照片等附卷可稽，復有扣案鑰匙1支可佐，被告之自白核與
    事實相符，可以採信。本案事證明確，被告之犯行洵堪認定
    ，應依法論科。
二、論罪科刑：
(一)、核被告己○○所為，均係犯刑法第320條第1項之竊盜罪嫌。
    就犯罪事實一(三)、(四)所載之竊盜犯行，與同案被告乙○○間
    有犯意聯絡及行為分擔，應依刑法第28條之規定，論以共同
    正犯。其4次竊盜犯行，犯意各別，行為互殊，應分論併罰
    。被告前受有如犯罪事實欄所載之科刑記錄，有台灣高等法
    院被告前案紀錄表附卷可稽，其於有期徒刑之執行完畢後，
    5年以內故意再犯本件有期徒刑以上之罪，為累犯，應依刑
    法第47條第1項之規定加重其刑。
(二)、爰審酌被告值此壯年，不思以正當方法獲取財物，並衡酌其
    素行、犯罪動機、竊盜之方法、竊得財物價值、所生危害，
    暨其犯後坦承犯行之態度等一切情狀，分別量處如主文所示
    之刑，併定應執行之刑，諭知易科罰金之折算標準。
(三)、扣案之鑰匙1把，為被告己○○所有，係供犯罪所用之物，
    業據被告供明在卷，爰依刑法第38條第1項第2款宣告沒收之
    。
三、據上論斷，應依刑事訴訟法第284條之1、第273條之1第1項
    、第299條第1項前段，刑法第320條第1項、第47條第1項、
    第41條第1項、第3項、第51條第5款、第38條第1項第2款，
    判決如主文。
本案經檢察官甲○○到庭執行職務。
中    華    民    國    97    年    11    月    28    日
                  刑事第二庭法  官  陳伯厚
以上正本證明與原本無異。
如不服本判決應於收受送達後10日內向本院提出上訴書狀，並應
敘述具體理由；其未敘述上訴理由者，應於上訴期間屆滿後20日
內向本院補提理由書 (均須按他造當事人之人數附繕本)「切勿
逕送上級法院」。
中    華    民    國    97    年    11    月    28    日
                            書記官  黃士元
附錄論罪法條：
中華民國刑法第320條
（普通竊盜罪、竊佔罪）
意圖為自己或第三人不法之所有，而竊取他人之動產者，為竊盜
罪，處 5 年以下有期徒刑、拘役或 5 百元以下罰金。


司法院資訊處製作；財團法人民間司法改革基金會備份。
